臺灣臺北地方法院交通事件裁定　　　　93年度交聲字第1094號
　　原處分機關　臺北市交通事件裁決所
　　異議人即
　　受處分人　　甲○○
上列異議人即受處分人因違反道路交通管理處罰條例案件，對於
臺北市交通事件裁決所93年11月8日所為之處分（原處分：北市
裁三字第裁22-ACV367615號），聲明異議，本院裁定如下：
    主  文
原處分撤銷。
甲○○不罰。
    理  由
一、按法院受理交通事件，準用刑事訴訟法之規定，道路交通管
    理處罰條例第89條前段定有明文；又刑事訴訟法第154條第
    二項規定，犯罪事實應依證據認定之，無證據不得認定犯罪
    事實；再依最高法院76年臺上字第4986號判例意旨，認定犯
    罪事實所憑之證據，雖不以直接證據為限，間接證據亦包括
    在內，然而無論直接證據或間接證據，其為訴訟上之證明，
    須於通常一般之人均不致有所懷疑，而得確信其為真實之程
    度者，始得據為有罪之認定，倘其證明尚未達到此一程度，
    而有合理之懷疑存在而無從使事實審法院得有罪之確信時，
    即應由法院為諭知被告無罪之判決。則前揭據以認定被告有
    罪之事實不能有任何合理懷疑存在之原則，於道路交通管理
    處罰條例案件自亦有其適用。易言之，當法院踐行調查證據
    程序完畢後，如就原處分機關所認定違規事實仍有合理懷疑
    ，應對行為人為有利之認定。次按，停車時，應依車輛順行
    方向緊靠道路右側，但單行道應緊靠路邊停車，其右側前後
    輪胎外側距離緣石或路面緣不得逾40公分，在單行道左側停
    車時，比照辦理，道路交通安全規則第112條第2項亦有明文
    ；又依道路交通管理處罰條例第56條第1項第5款規定，汽車
    駕駛人停車時，須有在顯有妨礙他車通行處所停車者，方處
    新臺幣（下同）600元以上1,200元以下罰鍰。
二、本件原處分機關認異議人即受處分人甲○○於93年9月29 日
    20時10分許，在臺北市○○路145巷口水源道路上，將其所
    有車號2196－DJ號自用小客車，在該處單行道之道路上緊靠
    道路路邊右側停車，致妨礙他車通行，經臺北市政府警察局
    萬華分局青年路派出所員警以異議人所有該部車號汽車停放
    位置有違反道路交通管理處罰條例第56條第1項第5款規定之
    行為掣單舉發，嗣受處分人於舉發通知單上所載應到案日期
    前向原處分機關為申訴，經原處分機關請舉發單位即萬華分
    局調查結果，仍認受處分人有前開違規行為，原處分機關乃
    依前揭道路交通管理處罰條例第56條第1項第5款規定於93
    年11月8日裁處異議人罰鍰900元。
三、本件異議人固不否認有於上揭時、地停放前開車輛之行為，
    惟堅決否認有何違規事實，並辯稱：伊所停放車輛之處係富
    民街145巷口，該路段為單行道，貨櫃車、聯結車、超大卡
    車等均可通行，實無妨礙他車通行之虞，且該處未曾有交通
    舉發單位開立罰單及拖吊情事，伊曾詢問隨車拖吊之員警及
    請教交通大隊，其等均表示停放車輛於該路段非屬違規，遭
    他人舉發違規路段應為前端雙向道之青年路，而非伊停放車
    輛之富民路，伊停車位置並無任何禁止停放車輛或違規之標
    誌等語。經查，關於本件異議人所停車遭舉發之照片，雖據
    斯時舉發之員警陳志明以電話陳報因當時掣照存檔之電腦更
    新，目前已無法提供舉發當時拍攝之照片，然就斯時舉發之
    詳細位置，仍據其提出現場照片5張為憑，而觀諸其所提出
    停車位置確尚在單行道範圍，由卷附照片中道路行進方向僅
    有單行道之方向標誌可明，且由該現場照片內容，亦可見異
    議人停車位置係緊靠道路右側位置，該處路邊且未見任何禁
    止停車標線之設置，雖然該路段與之後改為雙向道之道路總
    面積相較較為狹窄，但仍較之前尚屬單行道範圍之路面面積
    較寬，再參諸該單行道部分復未見有何分隔同向車道為二車
    道以上之標線設置存在，以該路段尚屬一車道之單行道，且
    該處較之前單行道路面復明顯變寬之情狀，異議人斯時停放
    位置既又僅靠該路段右側，且該處也非屬禁止停車處所，該
    處路面顯然足供1至2輛車同向行駛，殊無任何顯有妨礙他車
    通行之情狀，在查無其他積極證據足資證明異議人有原處分
    機關所認定上開違規行為之情形下，自應對異議人為有利之
    認定。
四、綜上所述，尚不足認異議人確有上開原處分機關所指之違規
    行為，是原處分機關遽對異議人為前開裁決，即難認為允當
    ，異議人之異議為有理由，應由本院將原處分撤銷，改諭知
    異議人不罰，以資適法。
據上論斷，應依道路交通案件處理辦法第20條前段，裁定如主文
。
中　　華　　民　　國　　94　　年　　4 　　月　　12　　日
                  交通法庭法　官  林麗真
上正本證明與原本無異
如不服本裁定應於送達後五日內向本院提出抗告狀
                          書記官  張汝琪
中　　華　　民　　國　　94　　年　　4 　　月　　15　　日
